臺灣臺北地方法院刑事判決
110年度審簡上字第200號
上訴人即
被    告  齊曉柔


上列上訴人即被告因偽造文書等案件，不服本院簡易庭中華民國
110年8月30日110年度審簡字第1161號刑事簡易判決（偵查案號
：臺灣臺北地方檢察署110年度偵字第7573號），提起上訴，本
院管轄之第二審合議庭判決如下：
    主  文
原判決關於附表編號1之②③④「宣告刑」欄所處之刑、「應沒收之
物」欄所諭知應沒收、追徵之物及其所處有期徒刑之應執行刑部
分均撤銷。
齊曉柔犯如附表編號1之②③④所示之罪，應處如附表編號1之②③④「
本院第二審合議庭宣告刑」欄所示之刑及沒收。
其他上訴駁回。
    犯罪事實及理由
一、本案經本院審理結果，除如附件原審判決就附表編號1中關
    於犯罪行為②③④有關，應沒收之物欄及宣告刑欄所諭知應沒
    收犯罪所得財物（各為新臺幣〈下同〉43807元、41886元、78
    40元），及宣告刑及就有期徒刑部分定應執行刑部分應予撤
    銷外，其餘附表編號1、2所示犯罪事實（時間、地點、行為
    ）、編號1之①、編號2①②部分，原審適用刑法第216條、第21
    0條、第220條、第320條第1項、第339條第1項、第2項、第5
    5條、第51條第6款、第219條、第38條之1第1項前
    段、第3項，刑法施行法第1條之1第1項之規定，以上訴人即
    被告齊曉柔（下稱被告） 就附表編號1之①、2之①部分均犯
    竊盜罪，就附表編號2之②部分係犯行使偽造準私文書、詐欺
    得利罪，並認為一行為觸犯數罪名，依刑法第55條想像競合
    犯規定，從一重之行使偽造準私文書論處，此部分認事用法
    、量刑等節，均無不當，應予維持，爰依刑事訴訟法第373
    條規定，引用如附件原審判決書記載之事實、證據及理由。
二、被告上訴意旨略以：本案是因個人感情因素，致起貪念竊取
    同事信用卡並盜刷，對己所為深感抱歉，已認知個人錯誤行
    為，因目前待業中，積極覓職，願意賠償盜刷款項，現經由
    家人協助借款償還盜刷款項，請從輕量刑等語。
三、原判決撤銷部分（即原審判決附表編號1之②③④部分之量刑及
    沒收）：
（一）原判決認被告犯附表編號1之②③④部分所犯行使偽造準私文
      書、詐欺取財、詐欺得利等犯行，係以一接續犯行而犯前
      開3罪，為想像競合犯，依刑法第55條規定，從一重之行
      使偽造準私文書罪，事證明確，予以論罪科刑，固非無見
      ；惟查：
　 1、被告雖於原審審理中與被害人中國信託銀行股份有限公司
      （下稱中國信託銀行）達成調解協議，約定分期賠償等節
      ，有調解筆錄在卷可按（見本院110年審訴字第970號卷第
      69至70頁），然被告於原審判決時均未依上開調解協議履
      行賠償事宜，有本院公務電話紀錄附卷可佐（見本院110
      年度審簡上字第200號卷第33頁），而被告上訴後，本院
      審理期間，積極經家人協助，全部履行上開調解協議之賠
      償金，有中國信託銀行代收業務繳款憑證，及本院公務電
      話紀錄在卷可憑（110審簡上字第200號卷第75、77、85頁
      ），原審未及審酌被告業已全數履行完畢之情事而為量刑
      ，稍有未洽。　　　
 　2、按犯罪所得，屬於犯罪行為人者，沒收之；於全部或一部
      不能沒收或不宜執行沒收時，追徵其價額，刑法第38條之
      1第1項前段、第3項定有明文。而「任何人都不得保有犯
      罪所得」為基本法律原則，犯罪所得之沒收、追繳或追徵
      ，在於剝奪犯罪行為人之實際犯罪所得（原物或其替代價
      值利益），使其不能坐享犯罪之成果，以杜絕犯罪誘因，
      性質上屬類似不當得利之衡平措施，著重所受利得之剝奪
      ，是依刑法第38條之1第5項規定，犯罪所得已實際合法發
      還被害人者，不予宣告沒收或追徵。查被告就本案所犯附
      表編號1之②③④部分所盜用竊得之中國信託銀行信用卡部分
      犯行之犯罪所得合計93533元（各為43807元、41886元、7
      840元），雖與被害人中國信託銀行達成調解協議，但迄
      於原審判決時，並未依調解協議分期給付賠償金予中國信
      託銀行，但上訴期間已全數履行完畢，如上所載，是依上
      開規定，自毋庸再就被告所犯附表編號1之②③④部分犯罪所
      得諭知沒收及追徵。原審未及審酌此節而就此部分犯罪所
      得諭知沒收及追徵，亦有未妥。
   3、被告上訴坦承犯行，並具狀稱已依調解協議履行賠償金完
      畢，而提起上訴，此部分上訴確有理由，應由本院將原判
      決此部分撤銷改判。
（二）量刑：　　　
　　  爰審酌被告正值青年，不思循正當途徑賺取所需財物，冀
　　  圖不勞而獲，恣意竊取他人財物後，持以盜刷信用卡消
　　  費，足以生損害於告訴人、各特約商店及發卡銀行，欠缺
      對他人財產權之尊重，及對於社會交易秩序之影響，所為
      實有不該，兼衡被告所取得之商品價值、所獲得利益，犯
      後坦承犯行，並與中國信託銀行達成調解，且已依協議內
      容履行完畢及其所犯此部分犯行之犯罪動機、目的、手段
      、素行等一切情況，量處如附表本院判決宣告刑欄所示之
      刑，並諭知易科罰金之折算標準。
（三）不為沒收之諭知：
　  　犯罪所得已實際合法發還被害人者，不予宣告沒收或追徵
      ，刑法第38條之1第5項定有明文。所謂實際合法發還，是
      指因犯罪而生民事或公法請求權已經被實現、履行之情形
      而言，不以發還扣押物予原權利人為限，其他如財產犯罪
      ，行為人已依和解條件履行賠償損害之情形，亦屬之（最
      高法院110年度台上字第1673號判決意旨參照）。被告盜
      刷告訴人江亦卉申辦中國信託銀行核發之信用卡，致告訴
      人及發卡銀行等受損，惟被告犯後與中國信託銀行公司達
      成調解並依調解協議履行賠償金，業如前述，顯已將其犯
      罪所得發還予中國信託銀行，依前開規定不予宣告沒收。
四、上訴駁回部分（即原審判決附表編號1之①及2①②部分）：
（一）刑之量定，為求個案裁判之妥當性，法律賦予法院裁量之
      權。量刑輕重，屬為裁判之法院得依職權自由裁量之事項
      ，苟其量刑已以行為人之責任為基礎，並斟酌刑法第57條
      各款所列情狀，在法定刑度內，酌量科刑，並無根據明顯
      錯誤之事實予以量刑刑度，亦無顯然失當或違反公平、比
      例及罪刑相當原則，致明顯失出失入情形，即不得能任指
      其裁量不當（最高法院72年台上字第6696號、75年台上字
      第7033號判例及85年度台上字第2446號判決意旨參照）。
（二）而原判決之科刑，乃以卷內量刑調查資料，依刑法第57條
      各款所列情狀而為量刑之準據，就被告之量刑詳為審酌並
      敘明理由（原判決第4頁第3至14行所載），所為量刑均未
      逾越法定刑度，復未濫用自由裁量之權限，核無違法或不
      當，已審酌被告犯後坦承犯行，及因國泰世華銀行、APPL
      E公司依公司規定、制度承擔被告盜刷信用卡之損失而不
      另向被告求償，而未達成調解等節，即認原判決量刑有所
      不當；況被告就本案所犯刑法第320條之竊盜罪、同法第2
      16條、第210條、第220條第2項之行使偽造準私文書罪，
      上開犯行，竊盜罪拘役刑之法定刑為1日以上60日未滿，
      行使偽造準私文書罪之最輕刑為有期徒刑2月，原判決就
      被告犯附表編號1之①、2之①竊盜罪部分分別處拘役8日、1
      0日，所犯附表編號2之②行使偽造準私文書罪部分，處有
      期徒刑2月，及均諭知易科罰金之折算標準，所量處之刑
      已屬法定最低刑度，要無再予從輕量刑之餘地。被告此部
      分上訴請求從輕量刑，為無理由，應予駁回。
五、不定應執行刑之說明：
　　被告上開經本院上訴駁回及撤銷改判部分，因被告於該段期
    間犯有多次犯行，分別經本院、臺灣士林地方法院審理、判
    決，有臺灣高等法院被告前案紀錄表在卷可按，參酌最高法
    院110年度台抗大字第489號裁定意旨，此部分判決確定後，
    尚可與被告所犯他案經法院判處之罪刑定應執行刑，故宜待
    相關判決確定後，另由對應之檢察官聲請法院審酌被告所犯
    各罪之犯罪時間、所侵害之法益、行為次數，並保障被告聽
    審權、正當法律程序等情狀，酌定應執行之刑，爰不予定應
    執行刑，併予敘明。
六、本件被告經合法傳喚，於審理期日，無正當理由而未到庭，
    爰不待其之陳述，逕為一造辯論判決。 
據上論斷，應依刑事訴訟法第455條之1第1項、第3項、第364條
、第368條、第369條第1項前段、第371條、第373條、第299條第
1項前段，判決如主文。
本案經檢察官游明慧提起公訴，檢察楊舒雯到庭執行職務。
中　　華　　民　　國　　111 　年　　1 　　月　　25　　日
　　　　　　刑事第二十一庭審判長法　官  程克琳
 　　　　　                     法  官  歐陽儀
　　　　　　                    法  官  倪霈棻
以上正本證明與原本無異。
不得上訴。
                                書記官  楊湘雯
中　　華　　民　　國　　111 　年　　1 　　月　　26　　日
附錄本案論罪科刑法條
刑法第210條：
偽造、變造私文書，足以生損害於公眾或他人者，處5年以下有
期徒刑。
刑法第216條：
行使第210條至第215條之文書者，依偽造、變造文書或登載不實
事項或使登載不實事項之規定處斷。
刑法第220條：
在紙上或物品上之文字、符號、圖畫、照像，依習慣或特約，足
以為表示其用意之證明者，關於本章及本章以外各罪，以文書論
。
錄音、錄影或電磁紀錄，藉機器或電腦之處理所顯示之聲音、影
像或符號，足以為表示其用意之證明者，亦同。
刑法第320條
意圖為自己或第三人不法之所有，而竊取他人之動產者，為竊盜
罪，處5年以下有期徒刑、拘役或50萬元以下罰金。
意圖為自己或第三人不法之利益，而竊佔他人之不動產者，依前
項之規定處斷。
前二項之未遂犯罰之。
刑法第339條
意圖為自己或第三人不法之所有，以詐術使人將本人或第三人之
物交付者，處5年以下有期徒刑、拘役或科或併科50萬元以下罰
金。
以前項方法得財產上不法之利益或使第三人得之者，亦同。前二
項之未遂犯罰之。
附表：
編 號 告訴人/被害人 犯罪行為 犯罪所得財物或利益 原審判決宣告刑 本院第二審合議庭宣告刑  1之① 起訴書犯罪事實欄一㈠1.   江亦卉 109年12月14日12時20分至30分許，在位於臺北市○○區○○路00號8樓之芝奇公司內，趁江亦卉午休，置物櫃未上鎖疏於看管財物之際，竊取放置置物櫃內之中國信託銀行信用卡1張（卡號：0000000000000000號） 江亦卉申設之中國信託商業銀行信用卡1張 齊曉柔犯竊盜罪，處拘役捌日，如易科罰金，以新臺幣壹仟元折算壹日。 上訴駁回。 1之② 起訴書犯罪事實欄一㈠2.    持上開中國信託信用卡，於起訴書附件刷卡明細編號2至5、52、57所示之時間、地點，接續於信用卡簽單（共6張）上持卡人簽名欄均偽造「江亦卉」之署名（共6枚），以此方式，接續偽造信用卡簽單之私文書，並交付店員核對、收執而為行使，致店員因而誤認係持卡人本人刷卡消費，將右列價值之商品交付予齊曉柔。 13,740元 11,888元 5,400元 4,900元 6,599元 1,280元 (合計價值43,807元) 齊曉柔犯行使偽造私文書罪，處有期徒刑參月，如易科罰金，以新臺幣壹仟元折算壹日。 未扣案犯罪所得合計新臺幣玖萬參仟伍佰參拾參元沒收，如全部或一部不能沒收或不宜執行沒收時，追徵其價額。偽造如附表「偽造之署押」欄所示偽造之署押共陸枚，均沒收。  原判決撤銷。 齊曉柔犯行使偽造私文書罪，處有期徒刑貳月，如易科罰金，以新臺幣壹仟元折算壹日。 信用卡簽單上持卡人簽名欄偽造「江亦卉」署名共陸枚均沒收。 1之③ 起訴書犯罪事實欄一㈠3.  接續持上開中國信託信用，於起訴書附件刷卡明細編號1、6至51、53至56、58至69、77、79、80所示時、地，將將該信用卡交給附件所示刷卡明細所示之特約商店不知情店員或司機，用以表彰係江亦卉本人持卡消費，使店員或司機陷於錯誤，誤認江亦卉本人持卡消費，而以感應方式支付附件刷卡明細上開編號所示金額之款項，店員或司機並交付如附件刷卡明細編號所示財物或提供服務予齊曉柔。 附件刷卡明細編號1、6至51、53至56、58至69、77、79、80所示之商品及利益合計41,886元。   1之④ 起訴書犯罪事實欄一㈠4.  接續於起訴書附件刷卡明細編號70至76、78所示日期、時間、地點，利用電腦或手機連結網際網路進入APPLE.COM網站及街口支付app選購商品或消費後，未經江亦卉同意或授權，即持所竊得江亦卉申辦之中國信託信用卡，輸入上開信用卡卡號、有效年月及檢核碼（原審判決誤載為授權碼）等資料，偽以表示其有權使用上開信用卡之本人刷卡消費並確認交易標的與金額之意思，而可作為上開網路商店向國泰世華銀行請求撥付款項之用，並於偽造完成上開刷卡消費電磁紀錄後，旋接續點選確認交易而上傳至APPLE.COM、街口支付APP伺服器而行使之，致上述網路商店、中國信託銀行均陷於錯誤，誤認上開消費均係受合法持卡人江亦卉之同意或授權，而陷於錯誤，而交付如起訴書附件所示金額之服務或消費，齊曉柔而詐得價值共計7,840元之財產上不法利益，足以生損害於江亦卉、APPLE.COM、街口支付APP及中國信託銀行管理信用卡戶消費之正確性。 附件刷卡明細編號70至76、78所示之利益，合計7,840元。   2之① 起訴書犯罪事實欄一㈡1.  另於109年12月30日之某時許，在上址芝奇公司內，見江亦卉置物櫃未上鎖，徒手竊取其放置置物箱櫃之國泰世華商業銀行信用卡（下稱國泰世華信用卡）1張（卡號0000000000000000號） 江亦卉申請之國泰世華商業銀行信用卡1張 齊曉柔犯竊盜罪，處拘役拾日，如易科罰金，以新臺幣壹仟元折算壹日。 上訴駁回。 2之② 起訴書犯罪事實欄一㈡2.  於109年12月30日之12時55分許及14時34分許，利用手機或電腦設備連結網際網路，進入APPLE.COM平臺，選購虛擬貨幣贈送予直播主，未經江亦卉同意或授權，在付款網頁上輸入上開國泰世華銀行信用卡卡號、有效年月及檢核碼（原審判決誤載授權碼）等相關資料，偽以表示其係有權使用上開信用卡之本人刷卡消費並確認交易標的與金額之意思，而可作為APPLE.COM向國泰世華銀行請求撥付消費款項之用，並於偽造完成上開刷卡消費電磁紀錄後，旋接續點選確認交易而上傳至APPLE.COM伺服器以行使之，令APPLE.COM、國泰世華銀行均誤認如此次消費，係受合法持卡人江亦卉之同意或授權，而陷於錯誤，由APPLE提供下載如虛擬貨幣之商品予齊曉柔。 670元、 3,290元之利益。 (合計3,960元) 齊曉柔犯行使偽造準私文書罪，處有期徒刑貳月，如易科罰金，以新臺幣壹仟元折算壹日。 未扣案犯罪所得新臺幣參仟玖佰陸拾元沒收，如全部或一部不能沒收或不宜執行沒收時，追徵其價額。 上訴駁回。 
〈附件〉
臺灣臺北地方法院刑事簡易判決
110年度審簡字第1161號
公　訴　人　臺灣臺北地方檢察署檢察官
被　　　告　齊曉柔　女　27歲(民國00年0月00日生)
　　　　　　　　　　身分證統一編號：Z000000000號
　　　　　　　　　　住臺北市○○區○○路0段000號3樓
上列被告因竊盜等案件，經檢察官提起公訴（110年度偵字第757
3號），嗣被告於本院準備程序中自白犯罪（110年度審訴字第97
0號），經本院合議庭裁定由受命法官逕以簡易判決處刑，判決
如下：
    主      文
齊曉柔犯如附表「宣告刑」欄所示之罪，各處如附表「宣告刑」
欄所示之刑。所處拘役部分，應執行拘役壹拾伍日，如易科罰金
，以新臺幣壹仟元折算壹日。所處有期徒刑部分，應執行有期徒
刑肆月，如易科罰金，以新臺幣壹仟元折算壹日。
未扣案如附表「應沒收之物」欄所示之物均沒收，如全部或一部
不能沒收或不宜執行沒收時，追徵其價額。偽造如附表「偽造之
署押」欄所示偽造之署押共陸枚，均沒收。
    事實及理由
一、本件犯罪事實及證據，除犯罪事實欄一㈠4.第12行「致中信
　　誤信為江亦卉本人授權網路刷卡，遂認交易完成並予先行付
　　款。」應補充更正為「致中信誤信為江亦卉本人授權網路刷
　　卡，遂認交易完成並予先行付款，取得免於付款新臺幣〈下
　　同〉共7,840元之利益。」；犯罪事實欄一㈡2.第11至12行
　　「致國泰世華誤信為江亦卉本人授權網路刷卡，遂認交易完
　　成並予先行付款」，應補充更正為「致國泰世華誤信為江亦
　　卉本人授權網路刷卡，遂認交易完成並予先行付款，取得免
　　於付款共3,960元之利益」；證據部分增列「被告齊曉柔於
　　本院準備程序中之自白(見本院審訴卷第54頁)」外，其餘均
　　引用起訴書之記載（如附件）。
二、論罪科刑
(一)按在信用卡簽帳單上之簽名欄內偽造持卡人名義之簽名，表
　　示持卡人與特約商店完成交易之意，而其已收受特約商店所
　　提供之財物或服務，及確認消費金額之文義，供為特約商店
　　經由收單銀行向發卡銀行請款之用，並表示持卡人同意依據
    信用卡持卡人與發卡銀行間所成立之合約條件，願依照按簽
    帳單金額付款與發卡銀行之意，而使該簽帳單含有契約文書
    、收據或請款單之性質，核屬私文書（最高法院91年度台上
    字第453號判決意旨參照）；又按錄音、錄影或電磁紀錄，
    藉機器或電腦之處理所顯示之聲音、影像或符號，足以為表
    示其用意之證明者，亦以文書論，刑法第220條第2項定有明
    文。另按刑法第339條第1項、第2項分別規定詐欺取財罪及
    詐欺得利罪，前者之行為客體係指財物，後者則指取得債權
    、免除債務、延期履行債務或提供勞務等財物以外之財產上
    不法利益（最高法院86年度台上字第3534號判決意旨參照）
    。是被告於本案附表編號1②偽造「江亦卉」簽名於信用卡
    簽帳單上，表示以信用卡刷卡消費之證明，核屬偽造私文書
    行為。另被告於本案附表編號1④、2②係於APPLE網站、街
　　口APP線上刷卡消費，以電腦設備上網輸入信用卡卡號等資
　　料，用以表徵APPLE帳戶、街口帳戶使用人以信用卡支付價
    款之意思，偽造不實之線上刷卡網頁，顯屬上開條文所規範
    之準私文書，且被告盜刷前開信用卡購物，使信用卡公司墊
    付款項，取得免於支付價款之利益，自屬詐得財產上不法利
    益。
(二)核被告所為，就如附表編號1①、2①所示部分（即起訴書犯罪
    事實欄一㈠1.、一㈡1.），均係犯刑法第320條第1項之竊盜罪
    (共2罪)；就如附表編號1②所示部分（即起訴書犯罪事實欄
    一㈠2.），係犯刑法第216條、第210條之行使偽造私文書罪
    、刑法第339條第1項之詐欺取財罪；就如附表編號1③所示部
    分（即起訴書犯罪事實欄一㈠3.），係犯刑法第339條第1項
    之詐欺取財罪及同條第2項之詐欺得利罪；就如附表編號1④
    、2②所示部分（即起訴書犯罪事實欄一㈠4.、一㈡2.），均係
    犯刑法第216條、第210條、第220條第2項之行使偽造準私文
    書罪、刑法第339條第2項之詐欺得利罪(共2罪)
　　。
(三)就附表編號1②部分，被告分別在信用卡簽帳單持卡人之簽名
    欄上，偽造「江亦卉」署名共6枚，均係偽造私文書之部分
    行為，於偽造私文書後進而持以行使，其偽造之低度行為
　　，應為行使之高度行為所吸收，均不另論罪；就附表編號1④
    、2②部分，被告偽造電磁紀錄之準私文書後加以行使，偽造
    準私文書之低度行為，應為行使偽造準私文書之高度行為所
    吸收，均不另論罪。
(四)被告就附表編號1②至④及2②犯行，其分別盜用告訴人江亦卉
    中國信託信用卡、國泰世華信用卡後所為多次盜刷行為，而
    陸續取得商品、搭乘車輛消費利益、餐點及服務之舉動，均
    係分別基於以同一詐取告訴人江亦卉信用卡利益之目的而為
    ，舉動間之獨立性極為薄弱，且均係侵害同一持卡人、特約
    商店、發卡銀行之法益，各行為之獨立性極為薄弱，依一般
    社會健全觀念難以強行分離，應包括於一行為予以評價，而
    分別屬接續犯。又被告就附表編號1②至④犯行，係以一接續
    行為使用江亦卉中國信託信用卡刷卡消費，而犯行使偽造私
    文書、行使偽造準私文書、詐欺取財、詐欺得利罪，為想像
    競合犯，依同法第55條規定，從一重之行使偽造私文書罪處
    斷；被告就附表編號2②犯行，以一接續行為盜刷江亦卉國泰
    世華信用卡，而犯行使偽造準私文書、詐欺得利罪名
　　，屬一行為觸犯數罪名，應依刑法第55條前段想像競合犯規
    定，從一重之行使偽造準私文書罪處斷。至起訴書雖認被告
    就附表編號1③部分，均屬詐欺取財罪，惟其中即起訴書附表
    編號1、10、16、17、25、27、34、47、60、63、64、67
　　、77、80部分，被告係詐得無償乘坐計程車之利益，核屬刑
    法第339條第2項詐欺得利罪，起訴意旨容有誤會，一併敘明
　　。
(五)被告所犯上開竊盜罪(共2罪)、行使偽造私文書罪(1罪)、行
　　使偽造準私文書(1罪)間，彼此犯意個別、行為時間互異，
　　應予分論併罰。
三、爰審酌被告本應循合法途徑賺取所需，竟為滿足己身慾望，
    任意竊取他人財物，又持他人信用卡偽造文書詐取財物及不
    法利益，顯然欠缺尊重他人財產權觀念，足以生損害於被害
    人，所為非是，惟考量被告犯後坦承犯行，與被害人中國信
    託商業銀行成立調解，告訴人江亦卉表示不求償、被害人國
    泰世華銀行表示APPLE公司已承擔損失，銀行沒有損失、沒
    有要求償等語，有本院110年度審附民移調字第615號調解筆
    錄、本院110年8月12日準備程序筆錄在卷可佐（見本院審訴
    卷第55頁、第69至70頁），復衡酌其犯罪之動機、手段、本
    案遭竊取及詐騙財物之價值，另考量其自述高職畢業之智識
    程度、目前沒有工作、無須扶養他人之生活經濟狀況(見本
    院審訴卷第56頁)等一切情狀，分別量處如主文所示之刑及
    定其應執行刑，並於定刑前、後均諭知得易科罰金及其折算
    標準。
四、沒收　　
(一)按偽造他人之署押，雖為偽造私文書行為之一部，不另論以
    刑法第217條第1項之罪，但所偽造之此項署押，則應依同法
    第219條予以沒收（最高法院47年台上字第883號判例意旨可
    資參照）。又刑法第219條規定，偽造之印章、印文或署押
    ，不問屬於犯人與否，沒收之，係採義務沒收主義，凡偽造
    之印章、印文或署押，不論是否屬於犯人所有，苟不能證明
    業已滅失，均應依法宣告沒收（最高法院96年度台上字第13
    10號判決意旨可資參照）。查附表一編號1②所示之信用卡簽
    帳單6張，業經被告行使交予各該商店，而非被告所有之物
    ，不予宣告沒收，然其上偽造之如附表一編號1②「偽造之署
    押」所示之署押「江亦卉」共6枚，依上開說明，仍應依刑
    法第219條規定，不問屬於犯人與否，宣告沒收之。
(二)按「犯罪所得，屬於犯罪行為人者，沒收之」、「前二項之
　　沒收，於全部或一部不能沒收或不宜執行沒收時，追徵其價
    額」、「犯罪所得已實際合法發還被害人者，不予宣告沒收
    或追徵」、「宣告前二條之沒收或追徵，有過苛之虞、欠缺
    刑法上之重要性、犯罪所得價值低微，或為維持受宣告人生
    活條件之必要者，得不宣告或酌減之」，刑法第38條之1第1
    項前段、第3項、第5項、第38條之2第2項分別定有明文。經
　　查：　　
　1.被告因附表一編號1①竊盜犯行、1②行使偽造私文書、1③
　　詐欺犯行、1④行使偽造準私文書犯行、附表一編號2①竊盜
　　犯行、2②行使偽造準私文書犯行而取得「犯罪行為所得財
　　物」欄所示之物，均屬被告之犯罪所得，其中除1①、2①竊
　　盜所得信用卡無刑法上重要性而不予沒收外(詳如下述)，其
　　餘如附表編號1②詐得共4萬3,807元、附表編號1③詐得共4
　　萬1,886元、附表編號1④詐得共7,840元、附表編號2②詐得
　　共3,960元(即附表「應沒收之物」欄所示之物)均為有價值
　　之物及不法利益，且被告未實際返還被害人、亦未賠償被害
　　人，故均依刑法第38條之1第1項前段、第3項規定宣告沒收
　　，並於全部或一部不能沒收或不宜執行沒收時，追徵其價額
　　。
　2.至如附表編號1①、2①竊得之告訴人江亦卉之信用卡共2張等
    物，考量此些物品均為塑膠貨幣，其等價值均非存在於物品
    之形體本身，倘告訴人申請註銷並補發新卡片，原卡片即失
    去功用，是如對上開物品宣告沒收，實欠缺刑法上之重要性
    ，故依刑法第38條之2第2項規定，不予宣告沒收，一併敘明
    。　　
五、據上論斷，應依刑事訴訟法第449條第2項、第3項、第450條
    第1項、第454條第2項，刑法第216條、第210條、第220條、
    第320條第1項、第339條第1項、第2項、第55條、第41條第1
    項前段、第51條第5款、第6款、第38條之1第1項前段、第3
    項、第219條，刑法施行法第1條之1第1項，逕以簡易判決處
    刑如主文。　　
本案經檢察官游明慧提起公訴，經檢察官王巧玲到庭執行職務。
中　　華　　民　　國　　110 　年　　8　　月　　30　　日
　　　　　　　　　刑事第二十二庭法　官 廖棣儀　
上正本證明與原本無異。 
如不服本判決應於收受送達後20日內向本院提出上訴書狀，並應
敘述具體理由；其未敘述上訴理由者，應於上訴期間屆滿後20日
內向本院補提理由書（均須按他造當事人之人數附繕本）「切勿
逕送上級法院」。告訴人或被害人如對於本判決不服者，應具備
理由請求檢察官上訴，其上訴期間之計算係以檢察官收受判決正
本之日期為準。 
                                書記官 林志忠 
中　　華　　民　　國　　110 　年　　8　　月　　30　　日
附錄本案論罪科刑法條全文：
刑法第210條
偽造、變造私文書，足以生損害於公眾或他人者，處5年以下有
期徒刑。
刑法第216條
行使第210條至第215條之文書者，依偽造、變造文書或登載不實
事項或使登載不實事項之規定處斷。
刑法第220條
在紙上或物品上之文字、符號、圖畫、照像，依習慣或特約，足
以為表示其用意之證明者，關於本章及本章以外各罪，以文書論
。
錄音、錄影或電磁紀錄，藉機器或電腦之處理所顯示之聲音、影
像或符號，足以為表示其用意之證明者，亦同。
刑法第320條
意圖為自己或第三人不法之所有，而竊取他人之動產者，為竊盜
罪，處5年以下有期徒刑、拘役或50萬元以下罰金。
意圖為自己或第三人不法之利益，而竊佔他人之不動產者，依前
項之規定處斷。
前二項之未遂犯罰之。
刑法第339條
意圖為自己或第三人不法之所有，以詐術使人將本人或第三人之
物交付者，處5年以下有期徒刑、拘役或科或併科50萬元以下罰
金。
以前項方法得財產上不法之利益或使第三人得之者，亦同。
前二項之未遂犯罰之。
附表:
編號 告訴人  時間/地點 犯罪行為 犯罪行為所得財物 應沒收之物 偽造之署押 構成法條 宣告刑 備註 1 江亦卉 於109年12月14日中午12時20分至30分許，在臺北市○○區○○路00號8樓之芝奇公司內 ①趁江亦卉午休而疏於看管財物之際 　，開啟未上鎖之員工置物櫃而竊取江亦卉申設放在櫃內之中國信託信用卡1張(卡號：4311900000000000)        江亦卉所申設之中國信託信用卡1張  無  竊盜罪 齊曉柔犯竊盜罪，處拘役捌日，如易科罰金，以新臺幣壹仟元折算壹日。 即起訴書犯罪事實欄一㈠1.    ②持上開中國信託信用卡刷卡，於起訴書附表編號2至5、52及57所示之時間、地點 　，接續於信用卡簽單6張上持卡人簽名欄偽造「江亦卉」之署名6枚 　，以此方式 　，接續偽造信用卡簽單之私文書6紙，再將之交付店員核對、收執而為行使，該店員因而誤認係持卡人本人刷卡消費，將價值新臺幣(下同)13,740元、11,888元、5,400元、4,900元、6,599元、1,280元(共43,8 　07元)之商品交付予齊曉柔。   價值13,740元 、11,888元、 5,400元、 4,900元、 6,599元、 1,280元 (共43,807元) 之商品 43,807元 信用卡簽單上持卡人簽名欄偽造之「江亦卉 」署名6枚(見偵7573卷第119、121、123 、125、12 7、129頁) 行使偽造私文書、詐欺取財罪 齊曉柔犯行使偽造私文書罪，處有期徒刑參月，如易科罰金，以新臺幣壹仟元折算壹日。 即起訴書犯罪事實欄一㈠2.    ③持上開中國信託信用卡刷卡，於起訴書附表編號1、6至51 　、53至56、58至69、77 　、79、80所示時、地， 　將信用卡交 　給上開起訴書附表各編號所示特約商店不知情之店員（司機），用以表彰係江亦卉本人持卡消費，使店員(司機)陷於錯誤，誤信江亦卉本人持卡消費 　，而以感應方式支付上開起訴書附表各編號所示金額之款項，店員(司機)因而交付如上開起訴書各附表編號所示金額之財物或提供服務予齊曉柔。 　 　 取得起訴書附表編號1、6至51、53至56、58至69、77、79、80所示之 商品及利益共41,886元。 41,886元  詐欺取財罪 、詐欺得利罪  即起訴書犯罪事實欄一㈠3.    ④於起訴書附表編號70至76、78所示時、地，佯裝為中國信託信用卡之真正持卡人江亦卉而欲消費，以手機或電腦設備連接至APPLE.COM及街口支付app欲購買商品或服務 　，而未經江亦卉同意，便逕自在手機或電腦設備上輸入中國信託信用卡之卡號、授權碼、有效年月等資料，以此方式偽造網路刷卡消費電磁紀錄，將上述線上刷卡消費訂單之準私文書以網際網路傳輸至APPLE.COM及街口支付app，致上開網路商店   陷於錯誤， 　 誤信係江亦  卉本人親自 刷卡消費，而交付如上開起訴書附表編號所示金額之財物或提供服務予齊曉柔。 　  取得起訴書附表編號70至76 、78所示之利益，共7,840元。          7,840元  行使偽造準私文書罪、詐欺得利罪  即起訴書犯罪事實欄一㈠4. 2 江亦卉 於109年12月30日之某時許，在上址芝奇公司內 ①利用江亦卉疏於看管財物之際，開啟江亦卉未上鎖之員工置物櫃而竊取放在櫃內之國泰世華信用卡1張(卡號0000000000000000號) 　 江亦卉所申設之國泰世華信用卡1張 無   齊曉柔犯竊盜罪，處拘役拾日，如易科罰金，以新臺幣壹仟元折算壹日。 即起訴書犯罪事實欄一㈡1.    ②於109年12月30日之12時55分許及14時34分許，佯裝為國泰世華信用卡之真正持卡人江亦卉而欲消費，以手機或電腦設備連接至APPLE.COM，而購買虛擬貨幣贈送予直播主，而未經江亦卉同意，便逕自以江亦卉之上開國泰世華信用卡進行線上刷卡付款，而在手機或電腦設備上輸入國泰世華信用卡之卡號、授權碼、有效年月等資料，以偽造不實之網路刷卡消費電磁紀錄，致上開網路商店   陷於錯誤， 　誤信係江亦 卉本人親自刷卡消費，而交付金額670元、3290元(共3,960元)之虛擬貨幣予齊曉柔。   取得金額670元、3290元(共3,960元)之利益。 3,960元   齊曉柔犯行使偽造準私文書罪，處有期徒刑貳月，如易科罰金，以新臺幣壹仟元折算壹日。 即起訴書犯罪事實欄一㈡2. 
附件：
臺灣臺北地方檢察署檢察官起訴書
                                     110年度偵字第7573號
　　被　　　告　齊曉柔　女　27歲（民國00年0月00日生）
　　　　　　　　　　　　住臺北市○○區○○路0段000號3樓
　　　　　　　　　　　　國民身分證統一編號：Z000000000號
上列被告因竊盜等案件，業經偵查終結，認應提起公訴，茲將犯
罪事實及證據並所犯法條分敘如下：
　　　　犯罪事實
一、齊曉柔與江亦卉均任職於芝奇國際實業股份有限公司（址設
    於臺北市○○區○○路00號8樓、下稱芝奇公司）。其意圖為自
    己不法之所有，基於竊盜、行使偽造準私文書及私文書、詐
    欺取財及得利等犯意，分別為下列犯行：
  ㈠⒈先於民國109年12月14日中午12時20分至30分許，利用江亦
    卉午休而疏於看管財物之際，在上址芝奇公司內，開啟江亦
    卉未上鎖之員工置物櫃而竊取放在櫃內之中國信託商業銀行
    【下稱中信】卡號0000000000000***之信用卡【號碼詳卷，
    下稱中信信用卡】）；⒉復於附表編號2至5及52、57所示時
    、地，佯裝為中信信用卡之真正持卡人而欲消費，前往附表
    編號2至5及52、57所示之商店購物，並各在上揭商店之信用
    卡消費簽帳單簽名欄上偽造「江亦卉」之署名，用以表示持
    卡人確認交易金額及同意簽帳消費之意，並交付該店員工而
    行使之，致該店人員陷於錯誤，同意其刷卡消費如附表編號
    2至5及52、57所示之金額，並交付其如附表編號2至5及52、
    57所示之商品，足生損害於江亦卉、該特約商店及發卡銀行
    對於信用卡授權交易、管理之正確性；⒊且於附表編號1、6
    至51及53至56及58至69及77、79、80所示時、地，持江亦卉
    之中信信用卡，交予如附表編號1、6至51及53至56及58至69
    及77、79、80所示特約商店不知情之店員（司機），於刷卡
    機上刷卡後，用以表彰係江亦卉本人持卡消費，並同意該銀
    行依據信用卡持卡人合約，而以感應方式支付附表編號1、6
    至51及53至56及58至69及77、79、80所示金額之款項予特約
    商店，使該特約商店店員（司機）陷於錯誤，誤信係江亦卉
    本人親自刷卡消費，而交付如附表編號1、6至51及53至56及
    58至69及77、79、80所示金額之財物或提供服務予齊曉柔；
    ⒋亦於附表編號70至76及78所示時、地，佯裝為中信信用卡
    之真正持卡人江亦卉而欲消費，以手機或電腦設備連接至AP
    PLE.COM及街口支付之app，而購買商品或服務，而未經江亦
    卉同意，便逕自以江亦卉之上開中信信用卡進行線上刷卡付
    款，而在手機或電腦設備上輸入中信信用卡之卡號、授權碼
    、有效年月等資料，以偽造不實之網路刷卡消費電磁紀錄，
    並確認消費金額及同意對於所消費金額遵守發卡銀行申請書
    所約定條款負繳清責任之意後，以網路授權付款之方式，將
    上述線上刷卡消費訂單之準私文書以網際網路傳輸至APPLE.
    COM及街口支付app，而行使上開準私文書，足生損害於江亦
    卉及中信等，致中信誤信為江亦卉本人授權網路刷卡，遂認
    交易完成並予先行付款。
  ㈡⒈另於109年12月30日之某時許，利用江亦卉疏於看管財物之
    際，在上址芝奇公司內，開啟江亦卉未上鎖之員工置物櫃而
    竊取放在櫃內之國泰世華商業銀行【下稱國泰世華】卡號00
    00000000000***之信用卡【號碼詳卷，下稱國泰世華信用卡
    】）；⒉另於109年12月30日之12時55分許及14時34分許，佯
    裝為國泰世華信用卡之真正持卡人江亦卉而欲消費，以手機
    或電腦設備連接至APPLE.COM，而購買虛擬貨幣贈送予直播
    主，而未經江亦卉同意，便逕自以江亦卉之上開國泰世華信
    用卡進行線上刷卡付款，而在手機或電腦設備上輸入國泰世
    華信用卡之卡號、授權碼、有效年月等資料，以偽造不實之
    網路刷卡消費電磁紀錄，並確認消費金額及同意對於所消費
    金額遵守發卡銀行申請書所約定條款負繳清責任之意後，以
    網路授權付款之方式，將上述線上刷卡消費訂單之準私文書
    以網際網路傳輸至APPLE.COM，而行使上開準私文書，足生
    損害於江亦卉及國泰世華等，致國泰世華誤信為江亦卉本人
    授權網路刷卡，遂認交易完成並予先行付款。嗣江亦卉接獲
    刷卡消費通知，遂報警處理，始循線查悉上情。
二、案經江亦卉訴由臺北市政府警察局大安分局報告偵辦。
    　　證據及所犯法條
一、本件被告齊曉柔於偵查中依法傳訊雖未到庭，惟上揭犯罪事
    實，業據其於警詢時均坦承不諱，並據證人即告訴人江亦卉
    於警詢及偵查中指證明確在卷，且有監視錄影畫面拷貝光碟
    及翻拍照片、被告手機內翻拍持用告訴人之信用卡叫車消費
    之照片、銀行回覆之冒刷明細及簽單、國泰世華110年5月12
    日國世卡部字第1100000444號函及中信110年5月12日偽冒暨
    安控規劃科簡便行文表等附卷可佐，足認被告之自白與事實
    相符，是被告犯嫌堪予認定。
二、按電磁紀錄，藉機器或電腦之處理所顯示之影像或符號，足
    以為表示其用意之證明者，以文書論，此觀刑法第220 條第
    2 項之規定即明。利用網際網路設備連結至購物網站，輸入
    姓名及信用卡卡號等資料，偽造不實之線上刷卡繳費紀錄，
    以偽為真，向各購物網站表示刷卡消費，該當於行使偽造準
    私文書罪之構成要件（最高法院98年度台上字第557號判決
    意旨參照）。又按刑法第339條第1項、第2項分別規定詐欺
    取財罪及詐欺得利罪，前者之行為客體係指財物，後者則指
    取得債權、免除債務、延期履行債務或提供勞務等財物以外
    之財產上不法利益（最高法院86年度台上字第3534號判決意
    旨參照）。是刑法第339條第2項之詐欺得利罪，係指以詐術
    取得同條第1 項之物以外之其他財產上之不法利益，故若詐
    得現實之財物，即與財產上不法之利益有別，應屬同條第1 
    項之範圍。核被告所為，就犯罪事實㈠⒈及㈡⒈部分，均係犯刑
    法第320條第1項之竊盜罪嫌；就犯罪事實㈠⒉部分，係犯刑法
    第216條、第210條之行使偽造私文書罪及同法第339條第1項
    、第2項之詐欺取財及得利等罪嫌；就犯罪事實㈠⒊部分，係
    犯刑法第339條第1項之詐欺取財罪嫌；就犯罪事實㈠⒋及㈡⒉部
    分，係犯刑法第216條、第210條、第220條第2項之行使偽造
    準私文書罪及同法第339條第2項之詐欺得利等罪嫌。又就被
    告所為犯罪事實㈠⒉部分，其偽造署押為偽造私文書之部分行
    為，而偽造私文書之低度行為則為行使之高度行為所吸收，
    均不另論罪；就犯罪事實㈠⒋及㈡⒉部分，其偽造準私文書之低
    度行為則為行使之高度行為所吸收，亦不另論罪。而被告所
    為犯罪事實㈠⒉至⒋等部分及㈡⒉部分，各係於如附表及犯罪事
    實㈡所示之時、地多次行使偽造私文書及準私文書、詐欺取
    財及得利等行為，其實施之時間、地點密接，各均侵害江亦
    卉之財產法益，各行為之獨立性極為薄弱，數個舉動之接續
    施行，請各論以接續犯之一罪。且被告就犯罪事實㈠⒉至⒋部
    分，係以一行為同時觸犯行使偽造私文書及準私文書罪、詐
    欺取財及得利等罪，請論以想像競合犯，從一重之行使偽造
    私文書罪處斷；就犯罪事實㈡⒉部分，亦係以一行為同時觸犯
    行使偽造準私文書罪、詐欺得利等罪，請論以想像競合犯，
    從一重之行使偽造準私文書罪處斷。另被告就犯罪事實㈠所
    犯竊盜罪、行使偽造私文書罪及犯罪事實㈡所犯竊盜罪及行
    使偽造準私文書罪間，犯意各別，行為互殊，請予分論併罰
    。
三、依刑事訴訟法第251條第1項提起公訴。
    此  致
臺灣臺北地方法院
中　　華　　民　　國　　110　　年 　 5　  月　 31 　 日
                               檢  察  官    游 明 慧
本件正本證明與原本無異
中　　華　　民　　國　　110　　年　  6　  月　 15    日
　　　　　　　　　             書  記  官    江 正 華
附錄本案所犯法條全文：  
中華民國刑法第210條
（偽造變造私文書罪）
偽造、變造私文書，足以生損害於公眾或他人者，處 5 年以下
有期徒刑。
中華民國刑法第220條
（準文書）
在紙上或物品上之文字、符號、圖畫、照像，依習慣或特約，足
以為表示其用意之證明者，關於本章及本章以外各罪，以文書論
。
錄音、錄影或電磁紀錄，藉機器或電腦之處理所顯示之聲音、影
像或符號，足以為表示其用意之證明者，亦同。
中華民國刑法第216條
（行使偽造變造或登載不實之文書罪）
行使第 210 條至第 215 條之文書者，依偽造、變造文書或登載
不實事項或使登載不實事項之規定處斷。
中華民國刑法第320條
意圖為自己或第三人不法之所有，而竊取他人之動產者，為竊盜
罪，處 5 年以下有期徒刑、拘役或 50 萬元以下罰金。
意圖為自己或第三人不法之利益，而竊佔他人之不動產者，依前
項之規定處斷。
前二項之未遂犯罰之。
中華民國刑法第339條
（普通詐欺罪）
意圖為自己或第三人不法之所有，以詐術使人將本人或第三人之
物交付者，處 5 年以下有期徒刑、拘役或科或併科 50 萬元以
下罰金。
以前項方法得財產上不法之利益或使第三人得之者，亦同。
前二項之未遂犯罰之。